# 求助陈版主：医药项目共同投资利益分层

提问人：zty123 时间：2023-03-18 17:14:14
1 、投资项目
甲乙丙丁四方有意以合作形式共同投资开发注射液项目
2 、投资额及投资比例
2.1 各方一致同意合作项目投资总额按临床仅开展PK研究方案整体研发投入 5000 万元预算，在各方按照以下投资比例且完成实缴出资后拥有合作项目对应的所有权，其中甲方拥有该项目40%的所有权、乙方拥有该项目30%的所有权、丙方拥有该项目20%的所有权，丁方拥有该项目10%的所有权。同时，各方一致确定各方按照以下内容负责各自投入，即甲方作为该项目的MAH持有人，负责项目的生产加工；丙方负责项目获批上市后的全国销售推广；
丁方提供协议项目研究及上市后用原料药；甲丙丁三方同意指定甲方与乙方签订协议项目技术开发合同，由乙方负责项目技术开发和注册申报，直至获得生产批件。
求问，这是共同经营业务吗？甲方如何会计核算

回答人：chenyiwei
这种情况不是共同经营，而是各方共同出资，分别主导相关活动中的一部分。
根据《企业会计准则第 33 号——合并财务报表（ 2014 年修订）》第十条：“两个或两个以上投资方分别享有能够单方面主导被投资方不同相关活动的现时权利的，能够主导对被投资方回报产生最重大影响的活动的一方拥有对被投资方的权力。”因此，本案例中应根据甲乙丙丁三方各自负责工作内容对最终合作项目可变回报的影响程度，确定项目的主导方。也可能在不同阶段的主导方不同。
但是，如果该合作项目并未设立法人主体，因此最终的会计处理很可能还是各方分别将各自负责部分纳入自身报表，而没有一方完整地将整个项目全周期的全部资产、负债和损益纳入。